【裁判字號】    90,訴,377
【裁判日期】    901029
【裁判案由】    毒品危害防制條例
【裁判全文】
臺灣宜蘭地方法院刑事判決                          九十年度訴字第三七七號
    公  訴  人  臺灣宜蘭地方法院檢察署檢察官
    被      告  甲○○
右列被告因違反毒品危害防制條例案件，茲經檢察官提起公訴（九十年度毒偵字第一
二五三號），本院判決如左：
    主  文
甲○○施用第一級毒品，處有期徒刑陸月，如易科罰金以參佰元折算壹日。
扣案之海洛因壹包淨重零點零捌公克（包裝重零點貳參公克）沒收銷燬。
    事  實
一、甲○○前曾因施用毒品案件，經本院先後二次裁定送觀察、勒戒後，均認無繼續
    施用毒品之傾向，由台灣宜蘭地方法院檢察署檢察官於民國八十八年一月十一日
    及八十九年七月二十日，分別以八十七年毒偵緝字第二二七號及八十九年度毒偵
    緝字第二一二號、八十九年毒偵字第一一六０號為不起訴處分確定。詎甲○○竟
    仍不知悔改，復於九十年七月十二日（起訴書誤載為十六日）下午十四時三十分
    許回溯前之二十六小時內，在不詳處所施用第一級毒品海洛因一次。嗣於九十年
    七月十二日十二時三十分許，經警在宜蘭縣羅東鎮○○路與純精路口為警查獲，
    並扣得其所有之第一級毒品海洛因一包淨重零點零捌公克（包裝重零點貳參公克
    ）。
二、案經宜蘭縣警察局蘇澳分局報請台灣宜蘭地方法院檢察署檢察官偵查起訴。
              理  由
一、訊據被告甲○○否認有右開施用第一級毒品海洛因之犯行，辯稱：伊並未施用第
    一級毒品海洛因云云。惟查，被告於右揭經警查獲後採集其尿液送請慈濟大學濫
    用藥物檢驗中心檢驗結果，呈嗎啡陽性反應，有該中心九十年七月二十七日慈藥
    字第九００七二七一二號函附之檢驗總表在卷可稽；另按海洛因經注射入人體，
    約百分之八十於二十四小時內自尿中排出，一般而言，尿液中能否驗出嗎啡陽性
    反應與其投與量、投與途徑、採尿時間、個人體質及檢驗方法丹靈度有關，國外
    曾有文獻報導注射六毫克之海洛因鹽酸鹽，代謝物嗎啡之平均可檢出時限約為二
    十六小時，亦有行政院衛生署藥物食品檢驗局八十一年九月八日（八一）藥檢壹
    字第八一一四八八五號函影本附卷可憑，足徵被告於右揭經警採尿前二十六小時
    內，應有施用第一級毒品海洛因之犯行，應堪予認定。從而被告辯稱並未施用第
    一級毒品海洛因云云，顯不足採。此外扣案之白色粉末壹包淨重零點零捌公克（
    包裝重零點貳參公克），確係第一級毒品海洛因，亦經法務部調查局檢驗明確，
    有該局鑑定通知書附卷可資佐證。又被告前曾因施用毒品案件，經本院先後二次
    裁定送觀察、勒戒後，均認無繼續施用毒品之傾向，由台灣宜蘭地方法院檢察署
    檢察官於民國八十八年一月十一日及八十九年七月二十日，分別以八十七年毒偵
    緝字第二二七號及八十九年度毒偵緝字第二一二號、八十九年毒偵字第一一六０
    號為不起訴處分確定，有台灣高等法院被告全國前案紀錄表附卷可參。被告罪證
    明確，應予依法論科。
二、核被告所為，係犯毒品危害防制條例第十條第一項之施用第一級毒品罪。其持有
    第一級毒品之低度行為，為其施用第一級毒品之高度行為所吸收，不另論罪。爰
    審酌被告之品行，屢次施用毒品不知悛悔之犯罪動機、目的、手段及其施用毒品
    戕害身心健康，對國家社會所生之危害，及其犯罪後之態度等一切情狀，量處如
    主文所示之刑，並諭知易科罰金之折算標準，以示懲敬。扣案之白色粉末一包，
    經送法務部調查局檢驗結果，認係第一級毒品海洛因淨重０．０八公克（包裝重
    ０．二三公克），有該局鑑定通知書附卷足參，係屬查獲之毒品，應依法併予宣
    告沒收銷燬之。
據上論斷，應依刑事訴訟法第二百九十九條第一項前段，毒品危害防制條例第十條第
一項、第十八條第一項前段，刑法第十一條前段、第四十一條第一項，罰金罰鍰提高
標準條例第二條，判決如主文。
中        華        民        國    九十    年    十    月    二十九    日
                                     臺灣宜蘭地方法院刑事第二庭
                                             法  官  黃  永  勝
右正本證明與原本無異。
如不服本判決，應於判決送達後十日內向本院提出上訴狀( 應附繕本 )。
                                             書記官  莊  文  東
中      華      民      國      九十      年      十    月   三十     日
毒品危害防制條例第十條第一項
施用第一級毒品者，處六月以上五年以下有期徒刑。


司法院資訊處製作；財團法人民間司法改革基金會備份。
